臺灣臺南地方法院民事判決　　　　　　　100年度訴字第162號
原　　　告　大慶電機工業有限公司
法定代理人　王慶君
被　　　告　吳南億　 住臺南市.
訴訟代理人　曾士榮
被　　　告　寶技工業股份有限公司
法定代理人
即　清算人　李恒春
訴訟代理人　吳南億　 住臺南市.
上列當事人間請求侵權行為損害賠償事件，經本院於民國100年4
月27日言詞辯論終結，判決如下：
    主  文
被告應連帶給付原告新臺幣壹佰參拾萬柒仟捌佰肆拾元，及自民
國一百年二月十八日起至清償日止，按年息百分之五計算之利息
。
訴訟費用由被告連帶負擔。
本判決得假執行。
    事實及理由
壹、按解散之公司除因合併、分割或破產而解散外，應行清算；
    解散之公司，於清算範圍內，視為尚未解散；公司之清算，
    以董事為清算人，但本法或章程另有規定或股東會另選清算
    人時，不在此限，公司法第24條、第25條、第322條第1項分
    別定有明文。被告寶技工業股份有限公司業於民國99年5月5
    日經主管機關經濟部以99年5月5日經授中字第09932010150
    號函准予解散登記，有被告公司解散後之公司變更登記表可
    稽（參本院卷第39頁），依法已進入清算程序。又被告公司
    於100年3月23日召集股東臨時會，選任李恒春為清算人，並
    依法陳報法院，業經本院調閱被告公司陳報清算人卷宗（本
    院100年度司司字第59號）查明屬實。是以原告與被告公司
    間請求侵權行為損害賠償之訴，自應由清算人於公司清算期
    間對外代表公司，合先敘明。
貳、原告主張：
一、緣被告吳南億擔任被告寶技工業股份有限公司（下稱寶技公
    司）負責人期間，曾以被告寶技公司之名義於96年9月13日
    向原告公司訂購200KVA避震器立式輪焊機避震器外管四
    點焊接機等兩台機器設備，貨款總額為新臺幣（下同）l,55
    0,000元，並依兩造於96年9月13日簽訂之買賣合約書第5條
    約定，款項未付清前，設備所有權仍屬於賣方即原告公司所
    有。
二、惟被告公司未依約給付貨款，共積欠原告公司上開兩台機器
    設備貨款1,307,840元未清償，雙方遂於97年6月17日簽訂協
    議書另為還款之分期償還約定。詎被告公司仍未依約償還貨
    款，經原告公司委託律師於98年2月6日以存證信函催告被告
    公司，被告公司竟於同年月13日函覆表示其所保管之外管四
    點悍接機乙部機器設備遭法院假和押，另一立式輪悍機機器
    設備於97年7月14日轉售其他公司，故均無法歸還予原告。
三、按合約書及協議書之約定，系爭機器設備之所有權既屬原告
    公司所有，被告公司亦明知所持有之系爭機器設備係屬原告
    公司所有，其對該機器設備負有善良管理人之保管責任，卻
    利用占有上開機器之機會，違背管理責任擅自處分變賣，致
    原告公司生無法彌補之重大財產上損害；又被告吳南億於被
    告公司與原告簽立契約期間為被告公司負責人，故依民法第
    184條第1項前段、第28條及公司法第23條第2項規定，被告
    吳南億應與被告寶技公司應連帶賠償原告1,307,840元。並
    聲明：如主文第1項所示。
參、被告則以：就原告主張之事實無意見，並就原告之請求為認
    諾。
肆、得心證之理由：
一、按當事人於言詞辯論時為訴訟標的之捨棄或認諾者，應本於
    其捨棄或認諾為該當事人敗訴之判決，民事訴訟法第384條
    定有明文。本件原告訴之聲明業經被告於本院100年3月30日
    言詞辯論期日當庭承認原告之主張為有理由並為認諾，有該
    期日言詞辯論筆錄及本院電話紀錄表在卷可憑（見本院卷第
    48頁、第55頁），爰依前揭規定，本於被告之認諾而為其敗
    訴之判決。
二、末按被告認諾之判決，法院應依職權宣告假執行，民事訴訟
    法第389條第1項第1款定有明文。本件原告勝訴，係被告之
    認諾而為原告勝訴之判決，應依職權宣告假執行。
伍、據上論結：本件原告之訴為有理由，依民事訴訟法第87條、
    、第85第2項、第389條第1項第1款，判決如主文。
中    華    民    國   100    年    5     月    11    日
                  民事第三庭    法  官  廖建彥
以上正本係照原本作成。
如對本判決上訴，須於判決送達後20日內向本院提出上訴狀。
如委任律師提起上訴者，應一併繳納上訴審裁判費。
中    華    民    國   100    年    5     月    11    日
                                書記官  蘇玟心